【裁判字號】    89,交聲,224
【裁判日期】    900131
【裁判案由】    聲明異議
【裁判全文】
臺灣高雄地方法院交通事件裁定                    八十九年度交聲字第二二四號
    原處分機關  高雄市交通事件裁決所
    異  議  人
    即受處分人  甲○○
右列異議人因違反道路交通管理處罰條例案件，對於高雄市交通事件裁決所民國八十
九年十一月二十日所為之處分 (原處分案號：高市交裁字第車裁三二─000000
00號)，聲明異議，本院裁定如左：
    主  文
原處分撤銷，發交高雄市交通事件裁決所。
    理  由
一、異議意旨如附件異議狀所載。
二、按汽車違反道路交通管理事件有下列情形之一，當場不能或不宜攔截掣單舉發者
    ，得逕行舉發之：五、以科學儀器取得違規證據資料，足資認定其違規事實者。
    前項逕行舉發，應記明車輛牌照號碼、車型等可資辨明之資料，查明汽車所有人
    姓名或名稱、住址，並以該汽車所有人為被通知人掣單舉發之。又違反道路交通
    管理處罰條例行為之處罰，處罰機關於裁決前，應給予違規行為人陳述之機會，
    逾期不到逕行裁決，違反道路交通管理事件統一裁罰標準及處理細則第二十三條
    第一項第四款、第二項、第四十條及第四十六條第二項定有明文。故依之上開規
    定，逕行舉發之舉發違反道路交通管理事件通知單（以下簡稱違規通知單）應由
    舉發機關查明汽車所有人姓名、住址後，並將之送達於汽車所有人，而於裁決前
    並應通知汽車所有人給予陳述意見之機會，逾期不到者始得逕行裁決。次按送達
    於應受送達人之住居所、事務所或營業所行之；又送達於住居所、事務所或營業
    所不獲會晤應受送達人者，得將文書付與有辨別事理能力之同居人或受僱人，民
    事訴訟法第一百三十六條第一項前段、第一百三十七條第一項定有明文。經查：
    本件車牌號碼ＺＡ—三○九○號自用小客車，確曾於民國八十八年十一月十日十
    五時五十二分許，在高雄市○○路與後勁西路路口處超速（該路段速限五十公里
    ，車速六十五公里，超速十五公里）之事實，固有違規照片乙幀附卷可參，惟原
    舉發機關（即高雄市政府警察局交通大隊）掣以舉發該交通違規事件之高市警刑
    交相字第○八○○九○一三五六二二號違規通知單，係以高雄市○○區○○街四
    十三巷二號八樓之三（即異議人原聲請登記之車籍地）為送達地，此有該違規通
    知單在卷可稽。而異議人於八十八年六月八日即已遷移其地址至高屏東縣麟洛鄉
    ○○村○○路二八一之二十二號乙節，亦有異議人戶口名簿乙紙在卷可憑。按異
    議人既早於八十八年六月八日即已遷移住址，則其於八十八年十一月十日交通違
    規後，原舉發機關依諸上開規定，自應查明其住址送達違規通單，尚無逕寄原登
    記之車籍地之理（至異議人車籍地異動，未依規定申報登記，乃屬是否應依道路
    交通管理處罰條例第十六條第一項第一款加以處罰之範疇）。從而，異議人辯稱
    其未收受違規通知單，應屬可信。本件原舉發機關既未合法送達違規通知單，則
    異議人於原處分機關裁決前，顯然無法到場陳述甚明。從而，原處分機關逕行裁
    決，實有未洽，是本件自應由本院依道路交通案件處理辦法第二十條規定將原處
    分撤銷，另行發交原處分機關依照上開規定程序辦理。
三、據上論結，應依道路交通案件處理辦法第二十條，裁定如主文。
中      華      民      國    九十      年      一      月    三十一    日
                            臺灣高雄地方法院交通法庭
                                法  官  廖 純 卿
右正本證明與原本無異。
如不服本裁定，應於裁定送達後五日內，向本院提出抗告狀。
                                書記官  林 孝 聰
中    華    民    國      九十   年      二      月        一        日


司法院資訊處製作；財團法人民間司法改革基金會備份。
